# 职工教育经费的具体内容探讨

提问人：wx_60581b5c598b 时间：2021-03-22 10:33:04
请教版主，拟IPO企业计提职工教育经费，需要达到工资总额的1.5%，其内容可以包括专门为其他员工培训的HR的工资吗？非常感谢！！

回答人：chenyiwei
职工教育经费的用途在“财政部 国家发展改革委 国家税务总局 国务院国有资产监督管理委员会 教育部 科学技术部 劳动和社会保障部 人事部关于印发《关于企业职工教育经费提取与使用管理的意见》的通知”（财建[2006]317号）中规定。该项经费不能用于固定性质的人员薪酬支出，包括主帖中提到的专职培训讲师。